臺灣桃園地方法院刑事判決
110年度訴字第1439號
公  訴  人  臺灣桃園地方檢察署檢察官  
被      告  林錦輝




選任辯護人  江百易律師(法律扶助)          
上列被告因違反毒品危害防制條例等案件，經檢察官提起公訴（
110年度偵字第37941號）及移送併辦（111年度偵字第2105號）
，本院判決如下：
    主  文
乙○○犯如附表一「主文欄」編號1至7所示之罪，各處如附表一「
主文欄」編號1至7所示之刑，應執行有期徒刑拾貳年。扣案如附
表二所示之物沒收；未扣案犯罪所得新臺幣壹萬玖仟元沒收，於
全部或一部不能沒收或不宜執行沒收時，追徵其價額。 
    事  實
一、乙○○明知海洛因、甲基安非他命係毒品危害防制條例第2條
    第2項第1、2款所列管之第一、二級毒品，亦明知甲基安非
    他命業經行政院衛生署(現改制為衛生福利部)公告列入禁藥
    管理，屬禁藥之一種，依法均不得販賣、轉讓，竟分別基於
    轉讓第一級毒品海洛因、轉讓禁藥甲基安非他命之犯意，持
    用其所有如附表二所示之手機1支(內含SIM卡，下合稱本案
    手機)與戊○○、庚○○聯繫，而分別於附表一編號1、2、5所示
    交易時間，在附表一編號1、2、5所示交易地點，無償轉讓
    如附表一編號1、2、5所示數量、種類之毒品或禁藥予如附
    表一編號1、2、5所示交易對象；復分別基於販賣第二級毒
    品甲基安非他命以牟利之犯意，持用本案手機與丁○○、庚○○
    、己○○聯繫，而分別於附表一編號3、4、6、7所示交易時間
    ，在附表一編號3、4、6、7所示交易地點，向如附表一編號
    3、4、6、7所示交易對象收取附表一所示交易金額，並交付
    該等對象如附表一編號3、4、6、7所示數量、種類之毒品。
    嗣經警持本院搜索票對被告位於桃園市○○區○○路0000巷00弄
    0號102室居處執行搜索，並於現場扣得乙○○等物，始循線查
    悉上情。
二、案經桃園市政府警察桃園分局（下稱桃園分局）移送臺灣桃
    園地方檢察署（下稱桃園地檢署）檢察官偵查起訴。
    理  由
壹、程序方面
一、按被告以外之人於審判外之言詞或書面陳述，除法律有規定
    者外，不得作為證據，刑事訴訟法第 159 條第 1 項定有明
    文；又被告以外之人於檢察事務官、司法警察官或司法警察
    調查中所為之陳述，與審判中不符時，其先前之陳述具有較
    可信之特別情況，且為證明犯罪事實存否所必要者，得為證
    據；被告以外之人於審判中因滯留國外或所在不明而無法傳
    喚或傳喚不到者，其於檢察事務官、司法警察官或司法警察
    調查中所為之陳述，經證明具有可信之特別情況，且為證明
    犯罪事實之存否所必要者，得為證據，刑事訴訟法第159 條
    之2及第159條之3第3款亦定有明文。本判決所引用證人戊○○
    、丁○○於警詢中之陳述，經本院於審判期日分別傳喚該2人
    到庭為證述，審諸其等於本院審判中證述時，曾表示就相關
    情節有忘記或記憶不清之處(見本院卷一第277頁及第290頁)
    ，且其就事件流程及細節於警詢時陳述較為詳盡，於本院審
    理時證述則較簡略，甚至有改稱情況。本院審酌上開證人均
    自陳警詢時之供述並無說謊，且該等時點之陳述較接近案發
    時點，記憶應較為清晰，且較無來自被告同庭在場之心理壓
    力，理較有可能據實陳述，且觀之其等於警詢係以一問一答
    ，亦查無警察有何非法取證之情事，是上開證人於警詢時陳
    述之客觀環境及條件，相較於其等在審判中證述時之客觀環
    境及條件，應以警詢所為之陳述具有較可信之特別情況，且
    為證明被告相關犯罪事實存否所必要，無其他證據得以代替
    ，是證人戊○○、丁○○於警詢中之該等證述，依刑事訴訟法第
    159條之2規定，應有證據能力。至證人庚○○、己○○於警詢中
    之證言，因本案證人庚○○、己○○所在不明而經本院於審判期
    日傳喚、拘提均無著，核有符上開刑事訴訟法第159條之3第
    3款之事由者，復核其等警詢時之證述，內容清晰連貫，對
    於本件案情相關問題均能為有基本邏輯及具體之答述，是其
    等警詢時之證述應可證明具有可信之特別情況，且為證明犯
    罪事實之存否所必要者，依刑事訴訟法第 159 條之 3 第3
    款規定，該等證言自有證據能力。
二、次按被告以外之人於審判外之陳述，雖不符刑事訴訟法第15
    9 條之1 至第159 條之4 之規定，而經當事人於審判程序同
    意作為證據，法院審酌該言詞陳述或書面陳述作成時之情況
    ，認為適當者，亦得為證據；當事人、代理人或辯護人於法
    院調查證據時，知有第一百五十九條第一項不得為證據之情
    形，而未於言詞辯論終結前聲明異議者，視為有前項之同意
    ，刑事訴訟法第第159 條之5 分別定有明文。是本判決其餘
    所引用被告以外之人於審判外之言詞及書面陳述，雖屬傳聞
    證據，惟經本院於審判期日調查證據時向檢察官、被告乙○○
    及其辯護人一一為該等證據之提示，迄本案言詞辯論終結前
    ，其等均未就該等證據作為證據一節聲明異議，是依刑事訴
    訟法第159 條之5規定，認上開證據資料均有證據能力。
三、又本判決認定犯罪事實所引用之證據，經核其作成及取證程
    序均無違法之處，與本案亦具有關連性，檢察官、被告及辯
    護人復皆不爭執各該證據之證據能力，該等證據之取得尚無
    刑事訴訟法第158條之4所示違法取得之情形，而無該條規定
    所示應審酌是否排除證據能力之情形，自均有證據能力，附
    此敘明。 
貳、實體方面：
一、認定被告本案2次轉讓禁藥甲基安非他命及1次轉讓第一級毒
    品海洛因犯罪事實之依據：
　㈠訊據被告固曾坦承有如事實欄一之附表一編號1、2、5所示2
    次轉讓禁藥甲基安非他命予證人戊○○之犯行及1次轉讓第一
    級毒品海洛因予證人庚○○之犯行（見偵卷一第73頁至第77頁
    、第83頁、第311頁至第312頁及本院卷一第54頁、第126頁
    ），然於本院審理時旋又矢口否認犯行上開犯行而辯稱：我
    沒有拿甲基安非他命給戊○○，我在警詢及偵查中坦承有提供
    他甲基安非他命，是因為當時還沒退藥而精神迷糊且為交保
    所致；我交給庚○○的不是海洛因，是「舌下錠」云云，其辯
    護人並為其辯稱：被告沒有提供任何禁藥或毒品給戊○○、庚○○云云。
　㈡經查，被告就上開2次轉讓禁藥及1次轉讓第一級毒品等節犯
    罪事實，曾於警詢、偵查及本院準備程序中已坦認不諱（詳
    上開卷頁），核與證人戊○○、庚○○於警詢及偵查中明確證述
    之內容相符(見偵卷一第197頁至第204頁及第233頁)，且有
    被告透過本案手機與其等聯絡之通訊監察譯文（見偵卷一第
    200頁至第201頁、第203頁及第232頁）、本院110年聲搜字
    第001174號搜索票（乙○○）、本院對本案手機門號核發之11
    0年聲監續字第000580號通訊監察書暨電話附表、桃園分局
    搜索扣押筆錄暨扣押物品目錄表各1份及本院對本案手機門
    號核發之110年聲監續字第000675號通訊監察書暨電話附表2
    份（見偵卷一第9頁、第31頁至第32頁、第37頁至第39頁、
    第51頁至第52頁及第141頁至第147頁）在卷可佐，此部分犯
    罪事實均堪以認定。
　㈢被告雖以：沒有轉讓禁藥予證人戊○○，在警詢及偵查中坦承
    有轉讓該證人甲基安非他命，是因為當時還沒退藥而精神迷
    糊且為交保所致等情詞為辯，然審諸被告於警詢及偵查中面
    對警察、檢察官之詢、訊問，回答內容均具體完整且明確（
    見偵卷一第73頁至第77頁、第309頁至第312頁），且於本案
    偵查終結起訴後之本院訊問庭及本院準備程序中亦均曾維持
    相同坦認犯行之陳述（見本院卷一第54頁及第126頁），且
    涉及毒品交易，無論有償或無償，均涉及重大刑事責任，被
    告前亦曾因違反毒品危害防制條例案件而遭法院論罪科刑確
    定，有臺灣高等法院被告前案紀錄表在卷可佐，是其縱屬至
    愚，衡情亦當無為避免受羈押而配合檢警為不利於己之供述
    ，是被告上開辯詞顯屬無稽，而不可採信。另證人戊○○於本
    院審理中雖曾改口證稱：110年7月14日及23日前往被告家中
    ，有施用被告之甲基安非他命，然是我看到甲基安非他命放
    在桌上，沒有詢問被告下即擅自取用，算是我偷拿云云（見
    本院卷一第277頁至第279頁及第281頁），然稽諸該證人於
    偵查中就該2次自被告處受讓甲基安非他命明確證稱：被告
    請我施用0.1公克甲基安非他命等語（見偵卷一第252頁），
    核與被告於警詢及偵查中就該2次轉讓禁藥犯行均陳稱：我
    有請戊○○施用甲基安非他命等語（見偵卷一第75頁至第77頁
    及第311頁）相符，且該證人於警詢中經提示110年7月14日
    前往被告住家前與被告通話之通訊監察譯文，甚且進一步明
    確證稱：通話內容中提到的「中的還小的」、「喂我到了」
    係指我要拿玻璃管給被告，順便在被告家中吸食毒品等語（
    見偵卷一第202頁），足徵該證人上開於本院審理中有關自
    己偷拿被告甲基安非他命施用等證詞，顯係迴護被告之虛偽
    言詞，自不足採為有利於被告之認定。
　㈣至被告雖以本案轉讓給證人庚○○之物為「舌下錠」，並非海
    洛因云云情詞為辯，然證人庚○○於警詢及偵查中均明確證稱
    ：我與被告110年8月29日通話之通訊監察譯文中出現「好哥
    哥、你等我二分鐘、我騎摩拖車過去」及「南竹路 4段250
    號」之對話及簡訊訊息，係指我毒癮來了身體不舒服要前往
    該址去找被告拿海洛因，被告這次是無償給我0.5公克之海
    洛因等語（見偵卷一第237頁及第398頁至第399頁），核與
    被告於警詢及偵查中就相同對話明確陳稱：這次是庚○○藥癮
    發作，我無償提供0.5公克海洛因給她等語（見偵卷一第82
    頁至第83頁）相符，並有上開通訊監察譯文在卷可佐，足徵
    被告上開於本院審理中改口辯稱有關提供給證人庚○○之物為
    「舌下錠」云云之辯詞，顯係臨訟卸責之詞，無足為採。
　㈤綜上所述，被告如事實欄一之附表一編號1、2、5所示之2次
    轉讓禁藥甲基安非他命及1次轉讓第一級毒品海洛因之犯罪
    事實均堪認定，應依法論罪科刑。
二、認定被告本案4次販賣第二級毒品甲基安非他命犯罪事實之
    依據：
　㈠訊據被告固曾坦承有如事實欄一之附表一編號3、4、6、7所
    示分別以收取對價新臺幣（下同）3,000元之方式向證人庚○○提供1公克之甲基安非他命；以收取對價1,000元之方式向
    證人丁○○提供0.3公克之甲基安非他命；以收取對價1萬元、
    5,000元之方式，分別向證人己○○提供6公克、3公克之甲基
    安非他命（見偵卷一第77頁至第79頁、第80頁至第86頁、第
    310頁至第313頁），然矢口否認有何販賣第二級毒品甲基安
    非他命之犯行，先辯稱：我都沒有賺錢云云，復改口辯稱：
    丁○○是還我欠款1,000元，我沒有拿毒品給他；我沒賣毒品
    給庚○○，是庚○○朋友賣給她；給己○○毒品是因為我跟他合資
    購買云云，又就販賣毒品予證人己○○部分再改口辯稱：己○○
    是還款5,000元、1萬元給我，不是跟我合資購買毒品云云，
    且又辯稱：我先前有關販賣毒品之不利陳述均係出於為爭取
    能交保云云。其辯護人則為被告辯護陳稱：被告自始均未坦
    認販賣毒品，縱有交付毒品予丁○○、庚○○、己○○，亦都是虧
    本轉讓云云。
　㈡經查，被告如事實欄一之附表一編號3、4所示對證人許智
    禮、庚○○販賣第二級毒品甲基安非他命各1次等節犯罪事實
    ，業據被告於警詢及偵查中曾自承有於該等時、地分別以收
    取1,000元、3,000元對價，提供證人丁○○、庚○○0.3公克、1
    公克之甲基安非他命毒品（詳上開卷頁），審諸被告於警詢
    及偵查中面對警察、檢察官之詢、訊問，回答內容均具體完
    整且明確（見偵卷一第77頁至第79頁、第80頁至第81頁及第
    311頁至第312頁），且涉及毒品販賣干係重大刑事責任，被
    告前亦曾因違反毒品危害防制條例案件而遭法院論罪科刑確
    定，已如前述，是其縱屬至愚，衡情亦當無為避免受羈押而
    配合檢警為不利於己之供述，是被告上開為交保而為不利於
    己陳述云云辯詞顯屬無稽，而不可採信，是參以被告上開有
    關毒品交易之陳述，核與證人丁○○於警詢及偵查中明確證稱
    ：我與被告110年7月28日通話之通訊監察譯文中出現「你在
    家嗎」、「我在長榮當舖了」之對話內容，係因我要向被告
    購買毒品而詢問他人在哪裡，我於當日13時許在桃園市桃園
    區和興街與南華街口向被告以1,000元購得0.3公克甲基安非
    他命，係一手交錢一手交毒之方式完成交易等語(見偵卷一
    第216頁至第217頁及第374頁)及證人庚○○於警詢及偵查中明
    確證稱：我與被告110年8月29日通話之通訊監察譯文中出現
    「我是要過去找你嗎」、「哥哥我到了」、「因為我在我在
    難過」之對話內容，係因我毒癮來了要跟被告購買毒品，並
    通知被告抵達約定交易之地點，我於當日5時25分許在桃園
    市○○區○○路 000巷00號向被告以3,000元購得1公克甲基安非
    他命，係一手交錢一手交毒之方式完成交易等語（見偵卷一
    第232頁至第234頁）均相符，並有卷內被告透過本案手機與
    其等聯絡之通訊監察譯文（見偵卷一第216頁至第217頁及第
    232頁）及上開本院搜索票、通訊監察書暨電話附表、桃園
    分局搜索扣押筆錄暨扣押物品目錄表在卷可佐，認被告如事
    實欄一之附表一編號3、4所示分別販賣甲基安非他命予證人
    丁○○、庚○○之犯罪事實堪以認定，並可徵被告上開有關證人
    丁○○係返還借款及證人庚○○係向他人購買毒品等詞辯稱，顯
    係臨訟杜撰之詞，而無足可採。
　㈢另證人丁○○於本院審理中雖曾改口證稱：本案我是跟被告合
    資一起購買甲基安非他命云云(見本院卷一第286頁)，然該
    等證詞除與上開該證人先前於警詢及偵查中所為證述迥然有
    異外，該證人於本院審理中亦明確證稱：我事先沒有跟被告
    約定要花多少錢合買多少毒品，是案發當日我前往被告處，
    被告跟我說他手上目前有多少毒品，我就說一人一半，然後
    我就拿1,000元給被告，被告就給我甲基安非他命等語（見
    本院卷一第295頁至第296頁），足徵本案顯然係被告已取得
    毒品甲基安非他命後，嗣後證人丁○○方才向其探詢手上有無
    毒品並向其購買，而與合資買毒無涉，該證人上開有關與被
    告合資購買毒品云云證詞，顯係為迴護被告之虛偽言詞，自
    不足採為有利於被告之認定。
  ㈣又被告如事實欄一之附表一編號6、7所示對證人己○○販賣第
    二級毒品甲基安非他命共2次等節犯罪事實，業據被告於警
    詢及偵查中曾自承曾自承有於該等時、地分別以收取1萬元
    、5,000元對價，提供證人己○○6公克、3公克之甲基安非他
    命毒品各1次（詳上開卷頁），審諸被告於警詢及偵查中面
    對警察、檢察官之詢、訊問，回答內容均具體完整且明確（
    見偵卷一第84頁至第86頁及第312頁至第313頁），且涉及毒
    品販賣干係重大刑事責任，被告前亦曾因違反毒品危害防制
    條例案件而遭法院論罪科刑確定，已如前述，是其縱屬至愚
    ，衡情亦當無為避免受羈押而配合檢警為不利於己之供述，
    是被告上開為交保而為不利於己陳述云云辯詞顯屬無稽，而
    不可採信，是參以被告上開有關毒品交易之陳述，核與證人
    己○○於110年10月22日警詢中明確證稱：我與被告110年8月9
    日通話之通訊監察譯文中出現「你有要去牽小妹嗎」、「有
    牽到小妹嗎」之對話內容，是我要詢問被告是否有海洛因，
    要向被告拿海洛因，但後來只有以1萬元代價向被告拿到6公
    克之甲基安非他命，我先匯款給被告，被告於當日21時30分
    許在桃園市○○區○○路000巷00號拿6公克之甲基安非他命給我
    ；我與被告110年8月29日通話之通訊監察譯文中出現「那個
    你們家妹妹」之對話內容，是我要詢問被告是否有海洛因，
    要向被告拿海洛因，但後來於只有於當日21時10分許在桃園
    市○○區○○路000巷00號以5,000元代價向被告拿到3公克之甲
    基安非他命，係以一手交錢一手交毒之方式完成交易等語（
    見偵卷一第246頁至第249頁）相符，並有被告透過本案手機
    與該證人聯絡之通訊監察譯文（見偵卷一第246頁至第248頁
    ）及上開本院搜索票、通訊監察書暨電話附表、桃園分局搜
    索扣押筆錄暨扣押物品目錄表在卷可佐，被告如事實欄一之
    附表一編號6、7所示對證人己○○2次販賣甲基安非他命之犯
    罪事實堪以認定，並可徵被告上開有關證人許己○○係返還借
    款等詞辯稱，顯係臨訟杜撰之詞，而無足可採。
　㈤被告雖另曾辯稱：我與己○○是一起合資買毒品云云。惟按所
    謂合資、代購、調貨行為是否構成販賣，自應視被告在買賣
    毒品過程中之交易行為特徵而定，即其究係立於賣方之立場
    ，向上游取得貨源後以己力為出售之交易，抑或立於買方立
    場，代為聯繫購買加以判斷。若被告接受買主提出購買毒品
    之要約，並直接收取價金、交付毒品予買主，自己完遂買賣
    的交易行為，阻斷毒品施用者與毒品提供者的聯繫管道，縱
    其所交付之毒品，係其另向上游毒販所取得，然其調貨行為
    仍具有以擴張毒品交易而維繫其自己直接為毒品交易管道之
    特徵，自仍屬於毒品危害防制條例所規定之販賣行為，因上
    游毒販與買主間並無直接關聯，無從認係立於買方立場，為
    買主代為聯繫購買毒品，該毒品交易行為，自僅屬被告自己
    一人之單獨販賣行為。而利得非必以金錢為限，獲得物品、
    減省費用亦屬之（最高法院107年度台上字第417號判決意旨
    參照）。而查：
　1.證人己○○雖於110年10月22日檢察官偵查中曾證稱：我是跟
    被告合資購買甲基安非他命，被告是幫我購買，沒有賺我錢
    云云（見偵卷一第328頁），然其就具體合資購買之數量、
    出資比例及毒品分拆比例均未有證述，已與合資購買毒品會
    明確約定該等事項之常情有異，且其於上開同日之警詢中，
    亦未提及合資購買情事，是其有關與被告合資購毒之該證述
    內容真實性已屬有疑。
　2.又被告就與證人己○○之毒品交易，於110年10月22日警詢中
    先係僅陳稱：沒有獲利，從來沒有賺過他錢云云（見偵卷一
    第85頁至第86頁），並未提及合資購買，且參以被告於110
    年10月22日檢察官偵查中陳稱：我與己○○合資購買甲基安非
    他命，是去己○○那邊向綽號「阿倫」之人購買云云（見偵卷
    一第313頁），其於翌（23）日於檢察官聲請羈押之本院訊
    問庭中又陳稱：我都跑到己○○家或是透過張恩銓，去跟綽號
    「阿倫」之人聯絡購買毒品云云（見本院聲羈卷第52頁），
    則苟被告需透過前往己○○家等方式與綽號「阿倫」之人取得
    聯絡以購買甲基安非他命，則衡情己○○即可直接向居住於家
    中之綽號「阿倫」之人購買甲基安非他命，殊無再畫蛇添足
    透過被告出面合資向綽號「阿倫」之人購毒後再轉交自己之
    理，足顯被告與證人己○○上開合資購毒之陳稱顯然有違常理
    ，而不可採信。何況，被告於110年10月22日檢察官偵查中
    方陳稱：我係與己○○合資購買，我向綽號「阿倫」之人拿毒
    品云云（見偵卷一第313頁），復於同年11月16日檢察官偵
    查中改口陳稱：我係與己○○合資向綽號「阿成」之人購毒云
    云（見偵卷一第28頁），再於起訴後之同年12月16日本院訊
    問庭改口陳稱：我是跟己○○合資向綽號「阿明」之人購毒云
    云（見本院卷一第54頁），被告於數月間就其所辯與證人己○○合資購毒之對象之陳述前後即明顯不一，益徵其與證人己○○上開合資購毒之陳述並不可信，自不足採為有利於被告之
    認定。從而，本案縱認被告交付與證人己○○之甲基安非他命
    毒品係向他人調貨而來，揆諸上開說明意旨，亦顯無從認定
    被告係立於買方立場，代為聯繫購買，其調貨行為仍具有以
    擴張毒品交易而維繫其自己直接為毒品交易管道之特徵，自
    仍屬於毒品危害防制條例所規定之販賣行為，附此敘明。
　㈥至被告雖又曾辯稱並未自上開與證人丁○○、庚○○及己○○之毒
    品交易中賺錢云云，其辯護人亦為其辯護陳稱：縱有交付該
    等證人毒品，被告亦係虧本轉讓云云，然按政府查緝販賣毒
    品犯行無不嚴格執行，販賣毒品罪係重罪，若無利可圖，衡
    情一般持有毒品者，當不致輕易將持有之毒品交付他人。且
    販賣毒品乃違法行為，非可公然為之，復有其獨特之販售路
    線及管道，亦無公定之價格，復可任意增減其分裝之數量，
    而每次買賣之價量，亦可能隨時依市場貨源之供需情形、交
    易雙方之關係深淺、資力、對行情之認知、可能風險之評估
    、查緝是否嚴緊，及購買者被查獲時供述購買對象之可能性
    風險評估等諸般事由，而異其標準，非可一概而論，是販賣
    之利得，誠非固定，縱使販賣之人從價差或量差中牟利方式
    互異，其意圖營利之非法販賣行為仍屬同一。又販賣利得，
    除經被告供明，或因帳冊記載致價量至臻明確外，確實難以
    究明。然一般民眾均普遍認知毒品價格非低、取得不易，且
    毒品交易向為政府查禁森嚴，一經查獲，並對販毒者施以重
    罰，衡諸常情，倘非有利可圖，殊無必要甘冒持有毒品遭查
    獲、重罰之極大風險，無端親至交易處所，將毒品交予他人
    或與之均分再取回代墊之買受價款。從而，除確有反證足資
    認定提供他人毒品者所為係基於某種非圖利本意之原委外，
    通常尚難因無法查悉其買進、賣出之差價，而諉無營利之意
    思，或阻卻販賣犯行之追訴，以免知過坦承者難辭重典，飾
    詞否認者反得逞僥倖，反失情理之平。又毒品危害防制條例
    所稱之「販賣」，係指有償之讓與行為，包括以「金錢買賣
    」或「以物易物」（即互易）等態樣在內；祇要行為人在主
    觀上有藉以營利之意圖，而在客觀上有以毒品換取金錢或其
    他財物之行為，即足當之；至於買賣毒品之金額或所換得財
    物之實際價值如何，以及行為人是否因而獲取價差或利潤，
    均不影響販賣毒品罪之成立（最高法院104 年度台上字第35
    6 號判決意旨參照）。本案被告及其辯護人僅空泛陳稱被告
    縱涉及上開有償毒品交易，亦未賺錢云云，然依上開所揭各
    項事證及卷內其他事證，均未顯示被告與證人丁○○、庚○○及
    己○○有何特殊情誼或關係，亦無存在被告以不高於毒品進貨
    成本之價格販賣甲基安非他命予該等證人之情事，揆諸上開
    說明意旨，自難認被告及其辯護人上開有關未獲利得而非構
    成販賣之辯詞可採。
　㈦綜上所述，被告如事實欄一之附表一編號3、4、6、7所示之4
    次販賣第二級毒品甲基安非他命之犯罪事實均堪認定，應依
    法論罪科刑。
三、論罪科刑：
　㈠按甲基安非他命為毒品危害防制條例第2條第2項第2款所明定
    之第二級毒品，且業經衛生福利部（改制前為行政院衛生署
    ）公告禁止製造、調劑、輸入、輸出、販賣或陳列之毒害藥
    品，認屬藥事法所規定之禁藥。行為人明知禁藥甲基安非他
    命而轉讓者，除成立毒品危害防制條例第8條第2項之轉讓第
    二級毒品罪外，亦構成藥事法第83條第1項之轉讓禁藥罪，
    屬法條競合，應依重法優於輕法、後法優於前法等法理，擇
    一處斷。而毒品危害防制條例第8條第2項之轉讓第二級毒品
    罪之法定本刑為6月以上5年以下有期徒刑，得併科70萬元以
    下罰金，藥事法第83條第1項之轉讓禁藥罪之法定本刑為7年
    以下有期徒刑，得併科5千萬元以下罰金，從而轉讓甲基安
    非他命之行為，若無毒品危害防制條例第8條第6項及第9條
    所定轉讓毒品達一定數量或成年人對未成年人犯轉讓毒品罪
    ，應予加重其刑之情形者，藥事法第83條第1項之罪之法定
    本刑，顯重於毒品危害防制條例第8條第2項之罪之法定本刑
    ，依重法優於輕法之法理，應優先適用藥事法第83條第1項
    之轉讓禁藥罪處斷（最高法院96年度台上字第3582號、97年
    度台非字第397號、98年度台上字第6707號判決、100年度台
    上字第3683號判決意旨參照）。
　㈡是核被告就如事實欄一之附表一編號1至2所示之犯行，均係
    犯藥事法第83條第1項之轉讓禁藥罪。如事實欄一之附表一
    編號3、4、6、7所示之犯行，均係犯毒品危害防制條例第4
    條第2項之販賣第二級毒品罪。如事實欄一之附表一編號5所
    示之犯行，係犯毒品危害防制條例第8條第1項之轉讓第一級
    毒品罪。又本案被告上開所犯轉讓第一級毒品海洛因、轉讓
    禁藥即第二級毒品甲基安非他命及販賣第二級毒品甲基安非
    他命前、後之持有第一、二級毒品低度行為，為各該轉讓第
    一級毒品、第二級毒品（即禁藥甲基安非他命) 及販賣第二
    級毒品之高度行為所吸收，均不另論罪。被告就上開如事實
    欄一之附表一所犯之2次轉讓禁藥罪、4次販賣第二級毒品罪
    及1次轉讓第一級毒品罪之各罪間，犯意各別，行為互殊，
    應予分論併罰。桃園地檢署檢察官以111年度偵字第2105號
    移送併辦案部分，與本案檢察官起訴如事實欄一之附表一所
    示部分係同一事實，本院自應併予審理，附此敘明。
　㈡又本院函詢檢警，關於被告是否有「供出毒品來源，因而查
    獲其他正犯或共犯」之情形，經桃園分局以111年2月18日桃
    警分刑字第1110009959號函（見本院卷第185頁）檢附員警
    職務報告（見本院卷一第187頁）1紙及刑事案件報告書1份(
    見本院卷一第189頁至第216頁)，回覆本院表示：因被告供
    出毒品來源绰號「阿倫」之人，而查知該人具體身分，後依
    檢 察官指揮，通知該人到案詢問，惟該人否認販賣毒品之
    犯行，於111年1月17日報告桃園地檢署偵辦等語，而桃園地
    檢署則以111年3月2日丙○維秋110偵37941字第111902306號
    函（見本院卷一第219頁）回覆本院表示：未因被告供出毒
    品來源查獲其他正犯或共犯等語，故本案被告各犯行尚不符
    合毒品危害防制條例第17條第1項所定之事由，無從依毒品
    危害防制條例第17條第1項規定減輕或免除其刑。
　㈢至毒品危害防制條例第17條第2項固規定：「犯第4條至第8條
    之罪於偵查及歷次審判中均自白者，減輕其刑。」然該條規
    定於109年1月15日修正(同年7月15日施行)之立法理由明確
    表明：第二項之原規範目的原在於使犯第四條至第八條之毒
    品案件之刑事訴訟程序儘早確定，並鼓勵被告自白認罪，以
    開啟其自新之路，故對犯前述罪之毒品之被告，於偵查及審
    判中均自白者，採行寬厚之刑事政策，而為應減輕其刑之規
    定。惟原所稱「審判中」，究指被告僅須於審判中曾有一次
    自白犯罪即應適用減刑規定，抑或須於歷次審判中均自白犯
    罪者始符合之？解釋上易生爭議。考量原立法之目的，係在
    使前述毒品案件之刑事訴訟程序儘早確定，當以被告於歷次
    審判中均自白犯罪者，始足當之，而所謂歷次審判中均自白
    ，係指歷次事實審審級（包括更審、再審或非常上訴後之更
    為審判程序），且於各該審級中，於法官宣示最後言詞辯論
    終結時，被告為自白之陳述而言等語，是倘若被告於該審法
    院最後言詞辯論終結時，並未維持自白之陳述，即無本項減
    刑規定之適用。則查，本案被告於本院111年7月26日言詞辯
    論終結時，對於上開各犯行均明確表示否認（見本院卷三第
    116頁至第121頁），揆諸上開說明意旨，自無從適用毒品危
    害防制條例第17條第2項之減刑規定，附此敘明。
　㈣按刑法第59條之酌量減輕其刑，必於犯罪之情狀，在客觀上
    足以引起一般同情，認為即予宣告法定低度刑期，猶嫌過重
    者，始有其適用（最高法院51年台上字第899號判例意旨參
    照）。是若依其情狀處以有期徒刑，即足以懲儆，並可達防
    衛社會之目的者，自非不可依客觀之犯行與主觀之惡性二者
    加以考量其情狀，是否有可憫恕之處，適用該條規定酌量減
    輕其刑，期使個案裁判之量刑，能斟酌至當，而符比例原則
    。被告本案所犯如事實欄一之附表一編號3、4、6、7所示販
    賣第二級毒品甲基安非他命之犯行，販賣次數共僅4次，販
    售對象亦僅3人，交易金額、數量均微，對社會之整體危害
    較輕，無法與毒品大盤、中盤相提並論，堪認其客觀犯行及
    主觀惡性不能謂重大，而有可憫恕之處。倘就其各該販賣第
    二級毒品之上開4犯行，各論處毒品條例第4條第2項之法定
    最低本刑有期徒刑10年，於其犯罪情狀而言，仍嫌過重，而
    得於客觀上足以引起一般同情，是就被告如事實欄一之附表
    一編號3、4、6、7所示之4次販賣第二級毒品犯行，均依刑
    法第59條規定，酌量減輕其刑。
　㈤爰以行為人之責任為基礎，審酌被告前曾因施用第一、二級
    毒品及販賣第一級毒品案件，經法院論罪科刑確定並入監執
    行，甫於108年10月28日假釋出監，假釋保護管束期間至112
    年10月14日（於本案不構成累犯），有臺灣高等法院被告前
    案紀錄表1份在卷可佐，是其對於海洛因、甲基安非命戕害
    身、心理應有充分認識，竟漠視法律禁令，於假釋期間猶仍
    無視毒品氾濫對國人身心與社會風氣、治安之極大負面影響
    ，而分別犯上開轉讓第一級毒品海洛因、第二級毒品即禁藥
    甲基安非他命及販賣第二級毒品甲基安非他命之各犯行，其
    所為已嚴重威脅國民身心健康，助長社會不良風氣，情節非
    輕，應予嚴厲非難，且被告就本案各犯行以上開所示之各種
    前後不一辯詞多方矯飾，犯後態度惡劣。復兼衡被告自陳學
    歷為國中之智識程度，案發時從事電動車行業工作及瓷磚維
    修工作之家庭經濟生活狀況、本案轉讓禁藥、毒品及販賣毒
    品之種類、情節、數量、價格，暨其本案犯罪動機、目的、
    手段、所生之危險或損害等一切情狀，分別量處如主文所示
    之刑，並定其應執行之刑，以資懲儆。
四、沒收：
　㈠按犯第4條至第9條、第12條、第13條或第14條第1項、第2項
    之罪者，其供犯罪所用之物，不問屬於犯罪行為人與否，均
    沒收之，毒品危害防制條例第19條第1項定有明文，查本案
    手機為被告所有且為被告用於本案毒品交易所用，業據被告
    自承（見偵卷一第310頁及本院聲羈卷第50頁），且有上開
    桃園分局搜索扣押筆錄暨扣押物品目錄表及上開被告與戊○○
    、丁○○、庚○○及己○○之通訊監察譯文在卷可佐，足認本案手
    機為被告犯本案販賣、轉讓毒品犯罪所用之物，爰依毒品危
    害防制條例第19條第1項規定宣告沒收。至被告雖於本院審
    理中改口陳稱：本案手機並非我所有，扣案之OPPO A53手機
    係供本案犯罪聯繫所用云云（見本院卷三第113頁），然該
    等陳述除與其上開陳述相違外，亦與上開搜索扣押筆錄及扣
    押物品目錄表顯示該OPPO A53手機於扣案時並無搭載任何門
    號SIM卡，反而是本案手機於扣案時，內搭載上開通訊監察
    譯文所示與證人戊○○、丁○○、庚○○、己○○本案犯罪聯絡所用
    門號0000000000號SIM卡等情不符，是其此部分陳稱尚難認
    可採，附此敘明。
　㈡又本案被告販賣甲基安非他命予證人丁○○、庚○○及己○○，因
    而共收取販賣價金1 萬9,000 元(計算式：1,000元+3,000元
    +10,000元+5,000元)，此部分為本案被告販賣毒品所得，雖
    均未扣案，然仍應依刑法第38條之1 第1 項前段規定宣告沒
    收，並依刑法第38條之1 第3 項規定，諭知於全部或一部不
    能沒收或不宜執行沒收時，均追徵其價額。
　㈢至如上開桃園分局搜索扣押筆錄暨扣押物品目錄表所示之扣
    案被告所有之海洛因1包、甲基安非他命1包、摻有海洛因之
    菸草1包，經被告陳稱係供自己施用所用（見偵卷一第310頁
    ），且該等之物於110年10月22日扣案時，亦已距被告本案
    各該犯行時點至少一月餘，難認與被告本案犯罪所用毒品相
    關，卷內亦無事證顯示該等扣案毒品與本案被告犯罪有所關
    連，爰不予宣告沒收，而允宜由檢察官於另案相關案件偵查
    中依法處理。又如上開桃園分局搜索扣押筆錄暨扣押物品目
    錄表所示扣案之電子磅秤，經被告陳稱係供自己購買毒品秤
    重所用，並非用於販賣毒品（見偵卷一第310頁），卷內亦
    無事證足顯被告有將該電子磅秤用於本案犯罪，爰不予宣告
    沒收。至如上開桃園分局搜索扣押筆錄暨扣押物品目錄表所
    示扣案之吸食器1組、殘渣袋1包、削尖吸管1根、空氣鎮暴
    槍1把、鎮暴彈37顆、iPhone 6S手機1支、OPPO A53手機1支
    ，卷內亦無具體事證足認與本案被告犯罪有關，亦均不予宣
    告沒收，併予敘明。
五、依職權告發事項：
　　證人戊○○於本院審理中，以證人身分具結後證稱：110年7月
    14日及23日前往被告家中，有施用被告之甲基安非他命，然
    是我看到甲基安非他命放在桌上，沒有詢問被告下即擅自取
    用，算是我偷拿云云，而就被告是否涉犯本案轉讓禁罪之重
    要關係事項，為虛偽不實之證述；證人丁○○於本院審理中，
    以證人身分具結後證稱：本案我是跟被告合資一起購買甲基
    安非他命云云，而就被告是否涉犯本案販賣第二級毒品罪之
    重要關係事項，為虛偽不實之證述，均已認定如前，因認該
    2證人均涉有刑法第168條之偽證罪嫌，故依職權告發由檢察
    官另行偵查。
據上論斷，應依刑事訴訟法第299 條第1 項前段，毒品危害防制
條例第4 條第2項、第8 條第1 項、第19條第1 項，藥事法第83
條第1 項，刑法第11條前段、第59條、第51條第5 款、第38條之
1 第1 項前段、第3 項，判決如主文。
本案經檢察官甲○○提起公訴，檢察官陳玟君到庭執行職務。
中    華    民    國    111   年    8     月    16    日
                    刑事第二庭  審判長法  官   劉家祥
　　　　　　　　　　
                                      法  官   陳布衣
　　　　　　　　　　　　　　　　　　　
                                      法  官   陳炫谷 
以上正本證明與原本無異。
如不服本判決應於收受判決後20日內向本院提出上訴書狀，並應
敘述具體理由。其未敘述上訴理由者，應於上訴期間屆滿後20日
內向本院補提理由書(均須按他造當事人之人數附繕本)「切勿逕
送上級法院」。 

　　　　　　　　　　　　　　　        書記官　陳韋伃
中　　華　　民　　國　　111 　年　　8 　　月　　17　　日
附錄本案論罪科刑法條全文
毒品危害防制條例第4條第2項
製造、運輸、販賣第二級毒品者，處無期徒刑或 10 年以上有期
徒刑，得併科新臺幣 1 千 5 百萬元以下罰金。
毒品危害防制條例第8條第1項
轉讓第一級毒品者，處 1 年以上 7 年以下有期徒刑，得併科新
臺幣 1 百萬元以下罰金。
藥事法第83條第1項
明知為偽藥或禁藥，而販賣、供應、調劑、運送、寄藏、牙保、
轉讓或意圖販賣而陳列者，處 7 年以下有期徒刑，得併科新臺
幣 5 千萬元以下罰金。
附表一：         編號 交易對象 交易時間  交易地點 毒品或禁藥種類 毒品或禁藥數量 交易金額 (新臺幣) 主文欄 1 戊○○ 民國110年7月14日10時31分許  桃園市○○區○○路000巷00號之202(乙○○租屋處) 禁藥甲基安非他命 0.1公克 無償提供 乙○○犯轉讓禁藥罪，處有期徒刑壹年。 2 戊○○ 民國110年7月23日13時30分許  桃園市○○區○○路000巷00號之202(乙○○租屋處) 禁藥甲基安非他命 0.1公克 無償提供 乙○○犯轉讓禁藥罪，處有期徒刑壹年。 3 丁○○ 民國110年7月28日13時許  桃園市桃園區和興街與南華街 第二級毒品甲基安非他命 0.3公克 1,000元 乙○○犯販賣第二級毒品罪，處有期徒刑柒年肆月。 4 庚○○ 民國110年8月29日5時許  桃園市○○區○○路000巷00號(乙○○租屋處) 第二級毒品甲基安非他命 1公克 3,000元 乙○○犯販賣第二級毒品罪，處有期徒刑柒年捌月。 5 庚○○ 民國110年9月3日 21時54分許  桃園市○○區○○路0段000號 第一級毒品海洛因 0.5公克 無償提供 乙○○犯轉讓第一級毒品罪，處有期徒刑貳年。 6 己○○ 民國110年8月9日 21時30分許  桃園市○○區○○路000巷00號(乙○○租屋處) 第二級毒品甲基安非他命 6公克 1萬元 乙○○犯販賣第二級毒品罪，處有期徒刑捌年陸月。 7 己○○ 民國110年8月29日 21時10分許  桃園市○○區○○路000巷00號(乙○○租屋處) 第二級毒品甲基安非他命 3公克 5,000元 乙○○犯販賣第二級毒品罪，處有期徒刑捌年貳月。 

附表二：應沒收之扣押物品          Sony XPERIA手機（IMEI1：000000000000000、IMEI2：000000000000000，內含門號0000000000號SIM卡1張）1支。